Inventaris van de Stichting Erfgoed Nederland, (2003) 2007-2012
Nationaal Archief, Den Haag
- Bijzonder, B
  - Activiteiten, B.2
    - Versterking van de internationale samenwerking, B.2.3
      - Stukken betreffende de organisatie van het buitenlands bezoekersprogramma (HGIS-C) met als doel het bevorderen van de kennis- en expertise-uitwisseling en het versterken van internationale netwerken ten behoeve van de Nederlandse culturele erfgoedsector, 2008-2011; 356-362; 4 omslag, 2 stukk
        - HGIS bezoekersprogramma 20092009-2010, 360
        - HGIS bezoekersprogramma 20102009-2010, 361; 1 pak
        - HGIS bezoekersprogramma 20112011, 362
      - Stukken betreffende de aanvraag en verantwoording van subsidie voor het project Collections Mobility 2.0, Lending for Europa 21st century bij de Education, Audiovisual and Culture Executive Agency (EACEA), alsmede het handboek dat is voortgekomen uit het project, 2008-2011; 363-365; 3 omslagen
        De aanvraag is gedaan namens buitenlandse participanten
        - Opstellen subsidie-aanvraag en contracten met partners2008-2011, 363
        - Aanvraag en verantwoording subsidie2009-2011, 364
        - Boek met als titel 'Encouraging collections mobility - a way forward for museums in Europe', een gezamenlijke uitgave van Erfgoed Nederland, de Finnish National Gallery en het Institut für Museumsforschung, Staatliche Museen zu Berlin - Preussischer Kulturbesitz 2010, 365
      - Stukken betreffende de versterking van de Nederlandse aggregatorfunctie ten behoeve van het Europese project Europeana waarbij gedigitaliseerd Nederlands erfgoed beschikbaar komt voor een website voor Europees cultureel erfgoed, 2008-2011; 366-370; 5 omslagen
        Zie ook inventarisnummer 527
        - Interne, ingekomen en minuten van uitgaande stukken2008-2011, 366
        - Contentanalyse van de website2010, 367
        - Subsidieaanvraag2010, 368
        - Notulen, vergaderstukken en correspondentie van de stuurgroep2010-2011, 369
        - Rapport met als titel 'Collectie Europa en terug. Op weg naar een structurele Nederlandse bijdrage aan Europeana en De Digitale Collectie Nederland 2011-2015'2011, 370
      - Ingekomen en minuten van uitgaande stukken betreffende Europese activiteiten en Europa en Erfgoed, 2008-2011; 371-373; 3 omslagen
        - Communicatie over projecten in het kader van Europa2008-2009, 371
        - 2008-2009, 372
        - 2009-2011, 373
      - Brief aan de Vaste Kamercommissies van de Eerste Kamer, Justitie en Onderwijs, Cultuur en Wetenschap betreffende de vertraging van de goedkeuring van het UNESCO-verdrag, 2009; 374; 1 stuk
      - Stukken betreffende de organisatie van studiereizen naar Brussel: kennismaken met de Europese Unie, 2009-2010; 375; 1 omslag
      - Notulen van verschillende overleggen over internationale activiteiten en subsidiemogelijkheden, 2009-2010; 376; 1 omslag
      - Samenwerkingsovereenkomst met de European Association of History Educators (EUROCLIO) om het project 'Exploring European History and Heritage: Helping Educators in Secondary Schools to Teach about European History and Heritage from Multiple Perspectives (HIS&HER), alsmede een subsidieaanvraag voor het project bij de Europese Unie, 2009, 2010; 377; 1 omslag
      - Stukken betreffende het Europeana project CARARE (Connecting ARchaeology and ARchitecture in Europeana), 2009-2011; 527; 1 omslag
        Zie ook inventarisnummers 366-370
      - Rapport met als titel 'Handboek Europese Unie' inhoudende een overzicht van subsidieregelingen van de Europese Unie, 2010; 378; 1 omslag
      - Rapporten met als titel 'Toolkit, step by step: an approach to heritage education' ontwikkeld door Erfgoed Nederland en de Indonesian Heritage Trust, 2010; 379; 1 omslag
        Eén rapport is in het Engels, het andere rapport in het Bahasa Indonesia
      - Boek 'Sense en sensitivity, the Dutch and delicate Heritage issues', uitgegeven door de International council on museums in samenwerking met Erfgoed Nederland, 2010; 380; 1 omslag
      - Opdrachtovereenkomst tussen Erfgoed Nederland en Deneuve Cultural Projects betreffende een publicatie over erfgoed en Europa, 2010; 528; 1 stuk
        De publicatie met de titel “Retour Brussel: erfgoed en Europa” verscheen op 9 juni 2011
      - Stuk met als titel 'The Netherlands Institute for Heritage: Reaction to the Communication from the Commission: "The CAP towards 2020". Heritage and the CAP; a necessary connection', alsmede de nota van de Europese Commissie met als titel 'The CAP towards 2010. Meeting the food, natural resources and territorial challenges of the future', 2011; 381; 1 omslag
        CAP staat voor Common Agricultural Policy
    - Zorg voor (deel-)sectoren, B.2.4
      - Monumenten, B.2.4.1
        - Stukken betreffende de cursus “Monumentenzorg in de praktijk” (vanaf 2008 genaamd “Erfgoed in de Praktijk”), 2006-2011; 529; 1 omslag
          Zie ook inventarisnummer 306 van het archief van de Stichting Nationaal Contact Monumenten, toegangsnummer: 2.19.236
        - Stukken betreffende de oprichting en opheffing van het Platform Monumenten, alsmede notulen en vergaderstukken van het Platform, 2007-2009; 382-385; 4 omslagen
          - Oprichting, notulen en vergaderstukken van de oprichtings- en eerste vergadering2007, 382
          - Notulen en vergaderstukken2007-2008, 383
          - Notulen en vergaderstukken2008, 384
          - Notulen en vergaderstukken van de laatste vergadering2009, 385
        - Stukken betreffende de mede-organisatie van de Nationale Monumentenstudiedagen, 2007-2010; 386-389; 4 omslagen
          - Monumentenstudiedag op 15 maart 2007 te Hilversum2007, 386
          - Monumentenstudiedag op 3 april 2008 te Veenhuizen2008, 387
            Bevat vier cd-roms
          - Monumentenstudiedag op 15 mei 2009 te Leeuwarden2009, 388
          - Monumentenstudiedag op 20 mei 2010 te Delft2010, 389
        - Jaarboeken Monumenten, Archeologie en Cultuurlandschap (MAC), alsmede een stuk betreffende een voorstel tot digitalisering van het jaarboek, 2007-2010; 390-393; 3 omslagen en 1 stuk
          Voorheen Monumentenjaarboek
          - Jaarboek2007, 390
          - Jaarboek2008, 391
          - Jaarboek2009, 392
          - Voorstel digitalisering jaarboeken Monumenten, Archeologie en Cultuurlandschap2010, 393; 1 stuk
        - Stukken betreffende de organisatie op initiatief van de Rijksadviseur voor het Cultureel Erfgoed, van een drietal expertmeetings met als thema De wederzijdse betrokkenheid tussen het Particulier Initiatief en de Overheid, 2008; 394; 1 omslag
        - Publicatie met als titel 'Monumenten stemmen, visies op de modernisering van de monumentenzorg', 2008; 395; 1 omslag
        - Stukken betreffende de reactie op het visiedocument 'Een lust, geen last' over de modernisering van de monumentenzorg van het ministerie van Onderwijs, Cultuur en Wetenschap, 2008-2009; 396; 1 omslag
        - Stukken betreffende de opheffing van het Publicatiefonds Monumentenbescherming, 2008-2012; 530; 1 omslag
          Zie ook inventarisnummer 160 van de Stichting Nationaal Contact Monumenten, toegangsnummer: 2.19.236
        - Publicatie met als titel 'Tussen Geschiedenis en Kitsch. Over reconstructie in binnensteden. Lezingen gehouden op het symposium van 15 mei 2009 in Leeuwarden', 397; 1 omslag
        - Stagerapport en presentatie met als titel 'Op weg naar Monumentenzorg 2.0. Advies aan Erfgoed Nederland bij de implementatie van de MoMo', 2010; 398; 1 omslag
          MoMo staat voor modernisering van de monumentenzorg
      - Archeologie, B.2.4.2
        - Stukken betreffende de organisatie van de uitreiking van de W.A. van Esprijs met als doel een aanmoediging voor jong talent op het gebied van de archeologisch onderzoek in Nederland, 2003-2009; 399-400; 2 omslagen
          - Algemene informatie over de prijs, onder andere Huishoudelijk reglement, benoeming juryleden en notulen van de vergaderingen van de jury, stukken W.A. van Esprijs 2008 en 2009 (niet uitgereikt)2003-2009, 399
          - Stukken betreffende de W.A. van Esprijs 2007 (niet uitgereikt)2007, 400
        - Stukken betreffende de ontwikkeling en uitvoering van het programma Odyssee in samenwerking met NWO Geesteswetenschappen en het ministerie van Onderwijs, Cultuur en Wetenschap met als doel om een deel van de achterstand in het ontsluiten/publiceren van archeologisch onderzoek dat gedaan is tussen 1900 en 2000, weg te werken, 2003, 2005-2011; 401-414; 14 omslagen
          Het project is opgestart door de Stichting voor de Nederlandse Archeologie. Zie voor voorgaande stukken, de inventaris van de SNA
          - Concept-projectplan, subsidieverzoek aan het ministerie van Onderwijs, Cultuur en Wetenschap, alsmede de rapporten van de voorgaande Odyssee-projecten2003, 2005-2007, 401
          - Ingekomen en minuten van uitgaande stukken en documentatie2007-2009, 402
          - Plan van aanpak publieksbereik, toekomst Programma Odyssee na 2011, ontwikkeling website Odyssee, bijdrage Odyssee op Reuvensdagen 2011, intentiedocument Programma Odyssee2007-2010, 403
          - Notulen en vergaderstukken van de stuurgroep2008, 404
          - Notulen en vergaderstukken van de stuurgroep2009-2010, 405
          - Beoordelingsrapporten van ingediende voorstellen voor de subsidieronde 2009 en de reacties van de aanvragers hierop2009, 406
          - Overzicht toekenningen subsidie eerste ronde Odyssee, subsidieverleningsbesluit Communicatieplan, terugtrekking Erfgoed Nederland uit het project in verband met opheffing van de koepelorganisatie2009-2011, 407
          - Projectplan, beschikking, financiering, projectplanning, financiële verantwoording2009-2011, 408
          - Agenda van de bijeenkomst van de projectleiders2010, 409
          - Beschrijving van de projecten uit de eerste subsidieronde, verslagen van bezoeken aan de projecten, Call for proposals subsidieronden 20102010, 410
          - Publicatie met als titel 'Programma Odyssee. 32 Archeologische projecten behouden huis. Wetenschappelijke en maatschappelijke meerwaarde van vergeten opgravingen'2010, 411
          - Totstandkoming communicatieplan, ontwikkeling publiciteitsuitingen en website2010, 412
          - Ontwikkeling publiekscampagne Odyssee in Contact2010-2011, 413
          - Tijdschrift Monumenten, nummer 7/8 bevat een artikel over het programma Odyssee van Erfgoed Nederland2011, 414
        - Notulen en vergaderstukken van het Ronde Tafel Overleg met amateur-archeologen, 2006-2010; 415
        - Notulen, agenda en bijlagen van de Archeologenbijeenkomst over nieuwe publicatiemogelijkheden archeologie, 2007 aug.-nov.; 531; 1 omslag
        - Boek met als titel 'In kort bestek: de wet op de archeologische monumentenzorg', 2007; 416; 1 omslag
        - Stukken betreffende de medeorganisatie van het Weekend van de Archeologie te Keukenhof Lisse op 1 en 2 september 2007, 417; 1 omslag
        - Stukken betreffende de organisatie van de themadag Community Archaeology op 10 december 2007 over de interactie tussen archeologen en het lokaal publiek, 418; 1 omslag
        - Stukken betreffende de organisatie van de themadag De Archeologische boodschap, 2007; 419; 1 omslag
        - Notulen en vergaderstukken van het sectorplatform Archeologie, welke fungeerde als denktank voor Erfgoed Nederland, 2007-2008; 420; 1 omslag
        - Notulen en vergaderstukken van verschillende overleggen op het gebied van archeologie, 2007-2008; 421; 1 omslag
        - Stukken betreffende de organisatie van het archeologisch wetenschappelijk congres, de Reuvensdagen, 2007-2010; 422-437; 16 omslagen
          - 37e Reuvensdagen november 8-9 te Deventer, drukwerk, programma, sprekers2007, 422
            Bevat twee cd-roms met presentaties
          - 37e Reuvensdagen november 8-9 te Deventer, organisatie van de dag2007, 423
          - 37e Reuvensdagen november 8-9 te Deventer, uitnodiging en boekje C.J.C. Reuvenslezing no. 19 'Hedeby's settlement and habour: recent research in a viking age trading centre'2007, 424
          - 37e Reuvensdagen november 8-9 te Deventer, uitreiking Ym van der Werff-prijs voor archeologische monumentenzorg2007, 425
          - 38e Reuvensdagen november 13-14 te Rijswijk, drukwerk, programma en deelnemerslijst, financiering en subsidiëring2008, 426
            Bevat een cd-rom met affiche, een cd-rom met foto's en vier cd-roms met presentaties
          - 38e Reuvensdagen november 13-14 te Rijswijk, organisatie van de dag, planning, programma, sprekers en evaluatie2008, 427
          - 38e Reuvensdagen november 13-14 te Rijswijk, boekje C.J.C. Reuvenslezing no.20 'New discoveries at Stonehenge'2008, 428
          - 39e Reuvensdagen november 12-13 te Middelburg, programma met samenvatting van de lezingen en boekje C.J.C. Reuvenslezing no. 21 (Between coastal area and hinterland: organisation of communication and exchange between the coastal area and the hinterland in Northern Germany during the 1st millenium AD)2009, 429
          - 39e Reuvensdagen november 12-13 te Middelburg, cd-roms met foto's2009, 430
            Bevat twee cd-roms
          - 39e Reuvensdagen november 12-13 te Middelburg, organisatie, deelnemers, call for papers2009, 431
          - 39e Reuvensdagen november 12-13 te Middelburg, planning en evaluatie2009, 432
          - 39e Reuvensdagen november 12-13 te Middelburg, programmering2009, 433
          - 39e Reuvensdagen november 12-13 te Middelburg, uitreiking Ym van der Werff-prijs voor archeologische monumentenzorg2009, 434
          - 40e Reuvensdagen november 11-12 te Rotterdam, programma met samenvatting lezingen en boekje C.J.C. Reuvenslezing no. 22 'Search the past - Find the present. The value of archeology fort present-day society'2010, 435
          - 40e Reuvensdagen november 11-12 te Rotterdam, uitreiking van W.A. van Esprijs, programma, call for proposals, programmacommissie, communicatie, Reuvenslezingen, sponsoring2010, 436
          - 41e Reuvensdagen november 24 en 25 te Haarlem, lezing, publicitair materiaal2011, 437
        - Woordenboek van archeologische termen Nederlands/Engels/Nederlands, welke financieel mede mogelijk is gemaakt door Erfgoed Nederland, 2008; 438; 1 omslag
        - Stukken betreffende de organisatie, planning en financiering van de 39e Reuvensdagen op 12-13 november, 2009 te Middelburg, 2008-2009; 532; 1 omslag
        - Presentaties Reuvensdagen, 2009; 532ED; 25 bestanden
        - Stukken betreffende de mede-organisatie van het 13th International Symposium on Boat and Ship Archeology te Amsterdam op 8-12 oktober 2012, 2009-2011; 439; 1 omslag
        - Publicaties betreffende archeologische onderwerpen zoals opgravingen en technieken met als doel de verspreiding van kennis onder een groot publiek, 2010; 440-441; 2 omslagen
          - Boek met als titel 'Van bodemvondst tot database, handboek voor de amateurarcheoloog', uitgegeven door Erfgoed Nederland en Uitgeverij Matrijs2010, 440
          - Tijdschrift Monumenten nummer 12011, 441
      - Archiefsector, B.2.4.3
        - Notulen en agenda's van de Sectie Kwaliteitszorg Archieven, alsmede nieuwsbrieven Sectie Kwaliteit, 2007; 442-443; 2 omslagen
          De Sectie Kwaliteitszorg van DIVA/ later Erfgoed Nederland ziet als taak om, uitgaande van behoeften van gebruikers voor archiefinstellingen kwaliteitsmethoden en -instrumenten te ontwikkelen
          - Notulen en vergaderstukken, alsmede nieuwsbrieven Sectie Kwaliteit, 442
          - Notulen en agenda's, 443
        - Overeenkomst en bijlagen betreffende de uitgave “Geven en Nemen, archiefinstellingen en het sociale web”, 2007-2008; 534; 1 omslag
          Voor de publicatie zie ook inventarisnummer 275
        - Stukken betreffende de organisatie van intervisiebijeenkomsten van archiefinstellingen met als doel wederzijdse informering en advisering over lopende organisatie-ontwikkelingen en informatiseringsprocessen, 2007-2008; 444; 1 omslag
        - Notulen en vergaderstukken van het sectorplatform Archieven, 2007-2008; 445; 1 omslag
        - Artikelen gepubliceerd in het Archievenblad betreffende het archiefbestel en de rol van Erfgoed Nederland daarin, 2008; 446; 1 omslag
        - Stukken betreffende de verlening van medewerking en financiële steun ten behoeve van de publicatie op de website van Erfgoed Nederland van een database van het audiovisueel lexicon voor archieven in Nederland en Vlaanderen, 2008-2009; 447; 1 omslag
        - Stukken betreffende de organisatie van het KVAN symposium in samenwerking met de Koninklijke Vereniging van Archivarissen in Nederland (KVAN), de Archiefschool en archiefinstellingen in de gaststeden, 2008-2010; 448-450; 3 omslagen
          - Symposium te Utrecht op 3 en 4 juni 20082008, 448
          - Symposium te Haarlem op 15 en 16 juni 20092009, 449
          - Symposium te Kerkrade op 14 en 15 juni 20102010, 450
        - Notulen en vergaderstukken van het overleg met KVAN en BRAIN, alsmede stukken betreffende het opstellen van samenwerkingsovereenkomsten met BRAIN en KVAN, 2009-2010; 451; 1 omslag
          BRAIN staat voor Branchevereniging Archiefinstellingen Nederland en KVAN voor Koninklijke Vereniging van Archivarissen in Nederland
      - Museumsector, B.2.4.4
        - Stukken betreffende de oprichting van het Platform Museumsector, alsmede notulen en vergaderstukken van het Platform, 2007-2008; 452; 1 omslag
        - Stukken betreffende de organisatie van het debat “Voor de eeuwigheid? Debat over collectiebeleid in Nederland” op 20 oktober 2008 in samenwerking met de Mondriaan stichting, 533; 1 omslag
        - Publicatie met als titel 'Voor de eeuwigheid? Over collectiebeleid in Nederland, opgesteld door Erfgoed Nederland en de Mondriaan Stichting, 2008; 453; 1 omslag
        - Cd-roms van het debat Voor de eeuwigheid? Over collectiebeleid in Nederland op 20 oktober 2008, 454; 2 cd-roms
        - Stukken betreffende de totstandkoming van een samenwerkingsconvenant met de Nederlandse Museumvereniging, 2008-2009; 455; 1 omslag
        - Stukken betreffende de medeorganisatie van het congres Nu voor later! betreffende het behoud van nieuw erfgoed, zoals computers op 11 februari 2009, 456; 1 omslag
        - Publicatie met als titel 'Over passie en professie, een eeuw publieksbegeleiding inde Nederlandse musea, uitgegeven door Cultuurnetwerk Nederland en Erfgoed Nederland, 2010; 457; 1 omslag
    - Overige activiteiten, B.2.5
      - Stukken betreffende de organisatie van expertmeetings op het terrein van erfgoed in combinatie met de thema's publieksbereik, e-cultuur, educatie, internationaal en ruimte, 2007; 458; 1 omslag
      - Stukken betreffende de verlening van medewerking en financiële steun aan IVN, Vereniging voor natuur- en milieueducatie ten behoeve van de Groene Maand, welke in het teken staat van cultuurhistorie, 2007; 459; 1 omslag
      - Stukken betreffende de verlening van medewerking aan IVN Nederland voor het ontwikkelen van een opleiding tot landschapsgids, 2007-2009; 460; 1 omslag
        Landschapsgidsen zijn vrijwilligers die bezoekers ontvangen, informeren en de wegwijzen in een bepaald landschappelijk gebied
      - Stukken betreffende deelname aan de Nederlandse Restauratiebeurs, 2007-2011; 535; 1 omslag
      - Stukken betreffende het overleg Erfgoedinstellingen van de vereniging Kunsten ’92, 2007-2011; 536; 1 omslag
        Erfgoed Nederland was lid van Kunsten’92 en betrokken bij de aanloop naar de Erfgoedagenda.
      - Stukken betreffende het project Zorg voor het kleine geheugen met als doelstelling het behoud van erfgoed uit de Tweede Wereldoorlog, 2007-2011; 461-467; 7 omslagen
        - Advertenties met betrekking tot een reeks workshops in het kader van het projectca. 2009, 461
        - Uitvoering van het voortraject en de aanvraag van subsidie bij het ministerie van Volksgezondheid, Welzijn en Sport2007-2008, 462
        - Reader met als titel ' Zorg voor het kleine geheugen, erfgoed Tweede Wereldoorlog bij kleine instellingen', gebruikt als ondersteuning bij workshops2008, 463
        - Deelnemerslijsten en overzicht planning van de workshops2008-2009, 464; 1 omslag
        - Notulen en vergaderstukken alsmede ingekomen en minuten van uitgaande stukken2008-2009, 465; 1 omslag
        - Verkrijging subsidie van het ministerie van Volksgezondheid, Welzijn en Sport, alsmede de overeenkomst met uitvoerder Helicon Conservation Support2008-2009, 466
        - Verantwoording aan het ministerie van Volksgezondheid, Welzijn en Sport over het gebrekkige verloop van het traject 2008-2011, 467
      - Brief van Erfgoed Nederland en OPEN (Overleg Provinciale Erfgoedhuizen Nederland) aan het Cultuurnetwerk Nederland betreffende een nadere verkenning van de rol en positie van de sectorinstituten en expertisecentra voor de cultuursector in Nederland, 2008; 468; 1 stuk
      - Stukken betreffende de indiening van de subsidieaanvraag voor het project Stille getuigen van de oorlog: plaatsen van Herinnering, 2008; 469; 1 omslag
      - Deelrapportage met als titel 'Erfgoedbrede deskundigheidsbevordering: van fragmentatie tot integratie', alsmede een offerte voor een inventariserend onderzoek naar deskundigheidsbevordering binnen de Nederlandse erfgoedsector, 2008; 470; 1 omslag
      - Verslag van het overleg met de Bankgiroloterij om te bezien om de organisaties elkaar wederzijds kunnen helpen, 2008; 471; 1 stuk
      - Notulen en vergaderstukken van het directeurenoverleg sectorinstituten van de kunst- en cultuursector, 2008-2009; 472-473; 2 omslagen
        Het secretariaat lag in 2008 en 2009 bij Erfgoed Nederland.
        - 2008-2009, 472
        - 2009 jan.- 2009 nov., 473
      - Stukken betreffende de organisatie van activiteiten op het gebied van erfgoed en politiek, 2008-2010; 474-477; 4 omslagen
        - Projectplan en communicatiestrategie werkbezoek cultuurwoordvoerders van de Tweede Kamer2008, 474
        - Opstellen projectplan publicatie en debat, expertmeetings2009-2010, 475
        - Boek met als titel 'Neerlands hoop, erfgoed en politiek'2010, 476
        - Organisatie debat Erfgoed en Politiek over de betekenis van erfgoed en politiek op 30 september 20122010, 477
      - Stukken betreffende de verlening van medewerking aan Premsela.org voor de organisatie van de werkconferentie Bewaar me, over de keuzes die gemaakt moeten worden welke objecten en archieven wel te bewaren en welke niet, 2008-2010; 478-479; 2 omslagen
        - Notulen en vergaderstukken van de Werkgroep Archief in Vorm van Premsela, alsmede maken afspraken over samenwerking met betrekking tot organisatie congres2008-2010, 478
        - Verlening van medewerking2010, 479
      - Stukken betreffende deelname aan het Landschapsmanifest, 2008-2011; 537; 1 omslag
      - Stukken betreffende de ontwikkeling van plannen tot het opstellen van een erfgoedmonitor die inzicht in de belangrijkste trends binnen de erfgoedwereld moet gaan geven, 2009; 480; 1 omslag
      - Stukken betreffende de oprichting van de Erfgoed Akademie in samenwerking met het Nationaal Restauratiefonds en de Rijksdienst voor het Cultureel Erfgoed, 2009; 481; 1 omslag
      - Stuk betreffende een voorstel voor een aantal samenwerkingstrajecten met de Mondriaan Stichting en Erfgoed Nederland, 2009; 482; 1 stuk
      - Stuk van het ministerie van Onderwijs, Cultuur en Wetenschap betreffende de relatie Erfgoed Nederland en de Rijksdienst Cultureel Erfgoed, 2009; 483; 1 omslag
      - Stukken betreffende de onderzoek naar nieuwe cultuurfuncties in opdracht van Kunstfactor en Erfgoed Nederland, 2009-2010; 538; 1 omslag
      - Stukken betreffende het projectplan publicatie “Verkenning Erfgoed en Politiek", 2009-2010; 539; 1 omslag
      - Stukken betreffende de medeorganisatie van het debat Volkscultuur, Splitsen of Knopen? op 28 januari 2010 te Amsterdam, 2009-2010; 484; 1 omslag